# 求助版主关于外资子公司持股境外母公司？

提问人：ceilinyu 时间：2013-12-13 14:56:37
1 、法律上未禁止，但若属于证券相关方面有规定的，按其规定执行。 2 、个别报表按非货币性交易处理，合并报表视同为库存股处理

回答人：chenyiwei
个别报表层面按照一项金融资产（应收款项）的终止确认和另一项金融资产（股权投资）的初始确认处理，两者在交易日的公允价值相同。不是非货币性交换。其他基本赞同。